【裁判字號】    99,上易,1050
【裁判日期】    991130
【裁判案由】    業務侵占
【裁判全文】
臺灣高等法院高雄分院刑事判決        99年度上易字第1050號
上  訴  人
即  被  告  黃鳳榮
上列上訴人因業務侵占案件，不服臺灣高雄地方法院99年度易字
第345 號中華民國99年8 月27日第一審判決（起訴案號：臺灣高
雄地方法院檢察署98年度偵緝字第1204號），提起上訴，本院判
決如下：
    主  文
原判決撤銷。
黃鳳榮連續意圖為自己不法之所有，而侵占對於業務上所持有之
物，處有期徒刑柒月，減為有期徒刑參月拾伍日，如易科罰金，
以銀元參佰元即新臺幣玖佰元折算壹日。
    事  實
一、黃鳳榮自民國92年2 月間某日起至94年2 月間，在李嘉民所
    經營、址設高雄市新興區○○○路199 號3 樓之「江山美人
    KTV 」（下稱「江山美人」）擔任副總，負責招攬客人、介
    紹消費及買單等工作，並曾至李嘉民所經營位於成功一路「
    現代巴黎KTV 」（下稱「現代巴黎」）支援服務，為從事業
    務之人。詎其竟基於意圖為自己不法所有之概括犯意，明知
    「江山美人」客人所交付以支付簽帳款之金額為其業務上所
    持有之物，仍自92年5 月12日後某日起至94年2 月間離職前
    某日止，在不詳地點，先後向客人莊清榮、許勝發、江旻璋
    ，收取渠等先後於附表所示時間，在該店消費之簽帳金額新
    臺幣（下同）4,900 元、7,300 元、8,500 元（客人姓名、
    簽帳時間、地點、金額、本票號碼，均詳見附表編號1 至3
    ）後，以易持有為所有之意思，未繳回該店予以侵占入己。
二、案經李嘉民訴由臺灣高雄地方法院檢察署檢察官偵查起訴。
    理  由
甲、程序方面：
    按被告以外之人（包括證人、鑑定人、告訴人、被害人及共
    同被告等）於審判外之陳述，雖不符刑事訴訟法第159 條之
    1 至之4 等4 條之規定，而經當事人於審判程序同意作為證
    據，法院審酌該言詞陳述或書面陳述作成時之情況，認為適
    當者，亦得為證據；當事人、代理人或辯護人於法院調查證
    據時，知有刑事訴訟法第159 條第1 項不得為證據之情形，
    而未於言詞辯論終結前聲明異議者，視為有前項之同意，同
    法第159 條之5 定有明文。查本判決所引用之證據資料屬於
    被告以外之人於審判外之言詞、書面陳述者，均經本院於調
    查證據程序逐一提示並告以要旨，檢察官及被告均未於言詞
    辯論終結前聲明異議，本院審酌上開證據作成時之情況，無
    不當取供或違反自由意志而陳述等情形，且均與本案待證事
    實具有關聯性，認為以之作為本案之證據亦屬適當，自均具
    有證據能力，得採為認定事實之證據。
乙、實體方面：
壹、有罪部分：
一、訊據上訴人即被告黃鳳榮固不否認其在92年2 月間某日起至
    94 年2月間某日止，在告訴人李嘉民經營之「江山美人」擔
    任副總，負責招攬客人、介紹消費及買單等工作，並曾至李
    嘉民所經營之「現代巴黎KTV 」支援服務，負責接待客戶及
    客戶消費款之收取等事實，上開期間內，客人莊清榮、許勝
    發、江旻章分別有消費簽帳4,900 元、7,300 元、8,500 元
    等情，惟否認有何業務侵占之犯意，辯稱：伊向莊清榮、許
    勝發收取上開簽帳款項後，應該有於上班時將款項交給公司
    會計，公司從伊之薪水扣抵回帳之金額，每月薪水都被扣光
    云云。
二、惟查：
  (一)被告於92年2 月間某日起至94年2 月間某日止，在告訴人李
    嘉民所經營之上址「江山美人」擔任副總，負責招攬客人、
    介紹消費及買單等工作，並曾至李嘉民所經營「現代巴黎」
    支援服務，為從事業務之人；在上開期間內，客人莊清榮、
    許勝發、江旻璋分別於附表編號1 至3 所示之簽帳時間、地
    點消費，並簽發如附表編號1 至3 所示簽帳金額之商業本票
    ，並由被告在商業本票上以「黃幸榮」之化名背書，作為簽
    帳之憑據等情，業據被告於警詢、偵查，原審及本院供述在
    卷，核與證人即告訴人李嘉民於警詢及原審證述：伊為「江
    山美人」負責人之一，被告於上開期間在「江山美人」擔任
    副總，並曾至其經營之「現代巴黎」支援過，公司有給客戶
    賒帳，客戶賒帳時，由客戶簽發本票或由被告代簽，再請被
    告連帶背書等語（偵卷第35頁、原審易字卷第63至65、138-
    139 頁），及證人莊清榮於偵查中證述：有至「江山美人」
    消費並簽本票，附表編號1 之本票係被告幫伊處理等語（偵
    卷第51頁、偵緝卷第19頁）、證人許勝發於偵查及原審證述
    附表編號2 所示本票是伊在「現代巴黎」消費所簽發等語（
    偵緝卷第19頁、原審易字卷第106-107 頁）大致相符，並有
    「江山美人視聽歌唱廣場」（統一編號：00000000）所有設
    立（變更）登記資料1 份、附表編號1 至3 所示商業本票影
    本3 紙在卷為憑（偵卷第2-73頁、他字卷第8-9 、13頁），
    堪以認定。起訴書雖謂證人許勝發之本票係其在「江山美人
    」消費所簽發云云，然被告於原審供稱許勝發之賒帳是他在
    「現代巴黎」消費時所簽等語（原審易字卷第152 頁），核
    與證人許勝發於原審證述編號2 所示本票係伊在「現代巴黎
    」消費所簽發等語（原審易字卷第107-108 、110 頁）相符
    ，而證人李嘉民於原審證稱「現代巴黎」與「江山美人」是
    一樣格式的簽單（即商業本票），本案商業本票未蓋上店名
    ，可能會包括到「現代巴黎」的部分等語（原審易字卷第14
    0-141 頁），故應認附表編號2 之消費地點在「現代巴黎」
    。
  (二)由證人莊清榮於偵查中證稱：附表編號1 所示本票，不是伊
    簽名，伊是請被告幫伊處理，伊再拿現金給被告，伊是在消
    費後2 、3 天把現金4900元交給被告；被告向伊收錢，有時
    會把本票給伊，有時忘記帶等語（偵緝卷第19頁、偵卷第51
    頁），及證人許勝發於偵查中證稱：附表編號2 所示本票的
    錢，伊都已付清，是付給被告，伊最晚隔月就會用薪水交給
    被告支付簽帳款等語（偵緝卷第19頁），於原審證稱：伊將
    該本票之金額交給被告，被告說本票他處理就好，伊說好，
    就沒有拿回本票；簽帳金額不管是1 星期、10天或甚至1 個
    月，最後一定有把錢交給被告等語（原審易字卷第110-112
    頁），均證述有將消費款項交給被告，惟未向被告取回本票
    。而被告於偵查及原審亦供稱：莊清榮、許勝發、江旻璋有
    把錢交給伊等語（偵緝卷第8 、20-21 頁、原審易字卷第16
    -17 頁），可知被告確有收受莊清榮、許勝發、江旻璋所交
    付如附表編號1 至3 所示款項。被告雖於原審改辯稱：江旻
    璋的帳款沒有收云云，惟查，被告於偵查中供稱：附表編號
    3 所示本票，是江旻璋第1 次到「江山美人」消費，喝得爛
    醉，公司要送他到警察局，伊願意幫他承擔，因此認識他，
    經過半年多，他有把這筆錢交給伊等語（偵緝卷第21頁），
    於原審亦供稱：江旻璋（即小江）用分期的方式還給伊等語
    （原審易字卷第17頁），均供述江旻璋有交付其附表編號3
    所示消費款，則被告嗣後改稱未收受江旻璋此筆款項云云，
    顯屬事後卸責之詞，不足採信。
  (三)被告固於原審、本院辯稱伊有將附表編號1 至3 所示3 筆消
    費款交給公司會計，或由公司從伊薪水扣抵回帳金額，但公
    司會計未將簽單交還給伊云云。惟查，被告於偵查中供稱：
    莊清榮確實有還錢，但因工作忙，伊忘記把本票抽回來；時
    間經過很久，公司已經扣到伊薪水，許勝發才付給伊，因為
    酒店的生態是有些簽單會先扣伊之薪水，等到伊收回客人的
    款項，款項就變成伊的；伊沒有把江旻璋交給伊的8500元全
    部繳回公司，因為江旻璋是陸陸續續交給伊，簽單需要繳清
    才能拿回來等語（他字卷第57頁、偵緝卷第20-21 頁），已
    供述其未將許勝發及江旻璋交付的款項交回公司銷帳。再由
    證人即92年間擔任「江山美人」會計周婷婷（化名：周文宜
    ）於偵查時證稱：客人欠帳由會計開本票、幹部背書、客人
    簽名，伊把客人所簽的帳記在帳簿，等客人還錢，伊再用紅
    筆把該筆帳劃掉，本票再還給客人，如果是幹部幫客人銷帳
    ，也是要拿錢給伊，伊再銷帳，把本票交給幹部等語（偵卷
    第76-77 頁），於原審中證稱：伊是91年間至「江山美人」
    擔任會計，至92年中旬離職，被告在「江山美人」擔任業務
    副總，客戶賒帳時，公司只針對業務副總，因為客人是他帶
    進來的，若客戶要簽帳，伊等會在本票上註明是第幾包廂的
    客戶及金額，並由被告簽他自己的名義，也有客人會直接簽
    本票，大部分是業務副總將錢收回來給會計回帳，若金額太
    多的話，公司會先扣被告一半的薪水代墊客人欠帳，扣薪水
    以後，會將本票還給被告，由他自己去向客戶收款；只要被
    告有回帳，伊一定會將本票還給他，伊還本票給被告或客戶
    時，不會請他們簽名，只會在公司帳冊寫回帳時間，並將本
    票還給對方；（由外放帳冊之記載）92年10月22日4900元帳
    款，客戶是莊清榮，沒有回帳，因沒有用紅筆槓掉，亦沒有
    扣被告薪水抵帳；92年8 月2 日7300元帳款，客戶是許勝發
    ，沒有回帳；92年10月14日8500元帳款，客戶是小江，這筆
    也沒有回帳等語（原審易字卷第55-63 頁），證述若客戶有
    回帳或公司有自被告薪資扣款抵帳時，會在帳冊做紀錄，並
    將本票還給客戶或被告。衡情被告擔任「江山美人」業務副
    總，在明知客人未繳款回帳，公司會扣其薪水折抵客人消費
    款項之情形下，當其收受客人交付之消費款繳回公司後，應
    會謹記向會計取回客人簽發之本票，以避免其薪資遭公司扣
    款，被告辯稱因工作忙，忘記向公司會計取回本票云云，顯
    與常情不符。佐以證人李嘉民所提出該公司帳冊記載，附表
    編號1 至3 所示款項，並無以被告薪資扣款抵帳或以紅線槓
    掉銷帳之紀錄，有該帳冊影本2 紙附卷為憑（原審易字卷第
    46-47 頁），足見被告確實未將附表編號1 至3 所示帳款繳
    回「江山美人」或「現代巴黎」，且並無自被告薪資中扣款
    ，抵銷此3 筆消費款之情形。被告上開辯詞，尚屬無據，不
    足採信。
  (四)被告明知其向莊清榮、許勝發、江旻璋所收取如附表編號1
    至3 所示金額，係為清償渠等在「江山美人」或「現代巴黎
    」之消費款項，對該等其業務上持有之財物，未交回公司銷
    帳，卻侵占入己，其行為已構成業務侵占罪。至於被告侵占
    各筆款項之時間，因證人莊清榮於偵查中證稱：被告在3 天
    後就來收錢等語（他字卷第51頁），證人許勝發於偵查時證
    稱：伊最晚隔月就會用薪水交給被告支付簽帳款等語（偵緝
    卷第19頁），及被告於偵查中供稱：經過半年多，江旻璋才
    把8500元交給伊等語（偵緝卷第21頁），互核簽帳日期，應
    認被告侵占附表編號1 款項之時間為92年10月下旬某日、侵
    占附表編號2 款項之時間為92年9 月間、侵占附表編號3 款
    項之時間為93年5 月間某日。
  (五)從而，被告所辯均不足採，本案事證明確，被告犯行洵堪認
    定，應依法論科。
三、查被告行為後，94年2 月2 日修正公布之刑法，業於95年7
    月1 日起施行，另刑法施行法亦於95年6 月14日增訂第1 條
    之1 規定，並自95年7 月1 日施行。其中修正後刑法第2 條
    之規定，乃係關於新舊法比較適用之準據法，其本身無關行
    為可罰性要件之變更，故於95年7 月1 日刑法修正施行後，
    如有涉及比較新舊法之問題，即應逕依修正後刑法第2 條第
    1 項規定，為「從舊從輕」之比較。又本次法律變更，比較
    時應就罪刑有關之共犯、未遂犯、想像競合犯、牽連犯、連
    續犯、結合犯，以及累犯加重、自首減輕暨其他法定加減原
    因（如身分加減）與加減例等一切情形，綜其全部罪刑之結
    果而為比較（最高法院95年5 月23日95年度第8 次刑事庭會
    議決議參照）。茲就本案相關法律變更比較如下：
  (一)刑法第336 條第2 項之業務侵占罪，其法定刑含得併科罰金
    部分。而修正後之刑法施行法增訂第1 條之1 規定：「中華
    民國94年1 月7 日刑法修正施行後，刑法分則編所定罰金之
    貨幣單位為新臺幣。94年1 月7 日刑法修正時，刑法分則編
    未修正之條文定有罰金者，自94年1 月7 日刑法修正施行後
    ，就其所定數額提高為30倍。但72年6 月26至94年1 月7 日
    新增或修正之條文，就其所定數額提高為3 倍」，另刑法第
    33條第5 款修正為：「主刑之種類如下：五、罰金：新臺幣
    1 千元以上，以百元計算之」；而依被告行為時之刑罰法律
    ，罰金係以銀元為單位，並依罰金罰鍰提高標準條例第1 條
    前段規定之提高倍數10倍及修正前刑法第33條第5 款規定之
    罰金最低額1 元計算；是比較修正前、後之法律規定，罰金
    最高額經換算後之結果並無二致，惟就罰金最低額部分，依
    新法規定為新臺幣1 千元；依舊法規定則為銀元1 元（即新
    台幣3 元）。因此，比較上述修正前、後之刑罰法律，自以
    行為時關於科處罰金刑之法律較有利於被告。
  (二)被告行為後新法業已刪除連續犯之規定，於舊法得成立連續
    犯之各該行為，在新法施行後應予分論併罰，雖非犯罪構成
    要件之變更，但顯已影響行為人刑罰之法律效果，自屬法律
    有變更。依新法第2 條第1 項規定，比較新、舊法結果，修
    正後之規定並非較有利於被告，是依刑法第2 條第1 項之規
    定，應適用行為時之法律，即應適用修正前刑法第56條連續
    犯之規定。
  (三)修正前刑法第41條第1 項前段規定：「犯最重本刑為5 年以
    下有期徒刑以下之刑之罪，而受6 個月以下有期徒刑或拘役
    之宣告，因身體、教育、職業、家庭之關係或其他正當事由
    ，執行顯有困難者，得以1 元以上3 元以下折算1 日，易科
    罰金。」，又易科罰金折算標準，依修正前罰金罰鍰提高標
    準條例第2 條前段規定（現已刪除），就其原定數額提高為
    1 百倍折算1 日，即以銀元3 百元（即新臺幣9 百元）折算
    為1 日。惟現行刑法第41條第1 項前段則規定：「犯最重本
    刑為5 年以下有期徒刑以下之刑之罪，而受6 個月以下有期
    徒刑或拘役之宣告者，得以新臺幣1 千元、2 千元或3 千元
    折算1 日，易科罰金。」，比較修正前後之易科罰金折算標
    準，以修正前刑法之規定，較有利於被告。
  (四)綜上，依法律變更比較適用所應遵守之「罪刑綜合比較原則
    」及「擇用整體性原則」，本件經綜合比較新、舊法之適用
    結果，被告所為業務侵占行為若適用修正後之刑法予以數罪
    併罰，當較不利於被告，依新修正刑法第2 條第1 項前段之
    規定，自應整體適用修正前刑法之有關規定。
四、核被告所為，係犯刑法第336 條第2 項之業務侵占罪。被告
    先後多次業務侵占行為，時間緊接，方法相同，均各觸犯構
    成要件相同之罪名，顯皆係基於概括犯意反覆為之，為連續
    犯，應依修正前刑法第56條之規定，論以1 罪，並加重其刑
    。原審經審理結果，認被告罪證明確，予以論科，固非無見
    ，但查，犯罪科刑應審酌被告犯罪之一切情狀，為刑法第57
    條所明定，本件被告固於原審未全部坦承犯罪，但依被告犯
    罪手法以觀，以及酒店幹部收帳，如客人賴帳，則幹部必須
    承擔損失之生態，暨被告犯罪所生對告訴人所生之危害僅有
    2 萬零7 百元（4900+7300+8500=20700），按諸一般經驗法
    則，而就業務侵占量刑，原審遽量處被告有期徒刑10月，顯
    與罪刑相當、應符合比例原則相違，自有失入之違誤。又原
    審未及就被告願意和解，然告訴人仍堅持數十萬元之高額賠
    償之情事為斟酌（本院卷第33頁），亦有未合。被告提起上
    訴，雖未全部坦承，然亦坦認其有過錯，指摘原判決不當，
    核非可取，但指摘原判決量刑過重，則非無理由，原判決亦
    有上開可議，即屬無可維持，應由本院撤銷改判。爰審酌被
    告犯罪動機、手段、所侵占之金額，兼衡其犯罪後態度尚佳
    等一切情狀，量處被告有期徒刑7 月，以示懲儆（依最高法
    院95年度第八次刑事庭會議決議六、（一）之意旨，新法第
    57條之規定，為法院就刑裁量審認標準見解之明文化，非屬
    法律之變更，無新舊法比較適用之問題）。又被告犯罪時間
    在96年4 月24日之前，雖係經通緝後到案，然臺灣高雄地方
    法院檢察署係於96年7 月16日減刑條例施行後之98年1 月20
    日，以雄檢惟偵出緝字第176 號通緝書通緝被告（偵緝卷第
    6 頁），與同條例第5 條不得減刑之規定有別，且被告之宣
    告刑未逾有期徒刑1 年6 月，合於中華民國九十六年罪犯減
    刑條例之規定，應依該條例第2 條第1 項第3 款、第7條 規
    定，減其宣告刑二分之一，暨依同條例第9 條規定，依修正
    前刑法第41條第1 項前段規定，諭知易科罰金折算標準。又
    被告因有妨害風化、偽造文書等前科，本院認尚不宜宣告緩
    刑，併此說明。
貳、不另為無罪諭知部分：
一、公訴意旨另以：被告自92年2 月間某日起至94年2 月間，在
    李嘉民所經營之「江山美人」擔任副總，負責招攬客人、介
    紹消費及買單等工作，為從事業務之人。竟基於意圖為自己
    不法之所有，向客人許勝發收取在該店之消費金額9,700 元
    後（即附表編號4 所示消費款項），以易持有為所有之意思
    ，予以侵占入己。因認被告此部分行為，涉犯刑法第336 條
    第2 項業務侵占罪嫌云云。
二、按犯罪事實應依證據認定之，無證據不得認定犯罪事實；不
    能證明被告犯罪者，應諭知無罪之判決，刑事訟訴法第154
    條第2 項、第301 條第1 項分別定有明文。次按刑事訴訟法
    上所謂定犯罪事實之證據，係指足以認定被告確有犯罪行為
    之積極證據而言，該項證據自須適合於被告犯罪事實之認定
    ，始得作為斷罪之資料，而認定不利於被告之事實，須依積
    極證據，苟積極證據不足為不利於被告事實之認定時，即應
    為有利於被告之認定，更不必有何有利之證據（最高法院29
    年上字第3105號、30年上字第816 號判例意旨參照）。
三、公訴人認被告此部分涉犯業務侵占犯行，無非係以被告於警
    詢、偵查之供述，告訴人李嘉民之指訴，及證人許勝發、周
    婷婷之證述，並有本票影本1紙在卷，為其主要論據。
四、訊據被告固不否認有向許勝發收取如附表編號4 所示消費款
    ，惟堅決否認有何業務侵占犯行，辯稱：許勝發之簽帳款經
    過1 年才交給伊，公司已從伊薪資扣抵金額回帳，伊未侵占
    此帳款等語。
五、經查：
  (一)許勝發於附表編號4 所示之簽帳時間、地點消費，簽發如附
    表編號4 所示簽帳金額之商業本票，並由被告在商業本票上
    以「黃幸榮」之化名背書，作為簽帳之憑據，被告已收取許
    勝發交付之該筆款項等情，業據被告於偵查及原審供述在卷
    ，核與證人許勝發於偵查及原審證述相符（偵緝卷第19頁、
    原審易字卷第107 、109-110 頁），並有商業本票影本1 紙
    （他字卷第6 頁）附卷為憑，固堪認定。
  (二)證人李嘉民固稱附表編號4 之票據仍在公司，被告未與公司
    結清，不是客人沒有回帳，就是從被告薪水不足抵償云云（
    原審易字卷第65至66頁）。惟查，證人周婷婷於原審證稱：
    依公司帳冊記載，92年5 月12日、金額9700元之本票係公司
    帳冊摘要欄記載之「楊進發」那筆，該筆係從被告之薪水中
    扣除，被告自92年12月29日至93年1 月4 日可領獎金3461元
    ，93年1 月19日至1 月20日可領獎金2935元、93年1 月12日
    至1 月18日可領獎金781 元，93年1 月5 日至1 月11日可領
    2523元獎金，加起來為9700元，剛好可以把這筆帳消掉，因
    為當時伊已經離職，伊是根據帳簿得知該筆金額已經回帳完
    畢等語（原審易字卷第60至62頁），並有證人李嘉民提出之
    帳冊影本1 紙附卷可稽。該帳冊記載92年5 月12日、簽帳97
    00元之客人姓名雖為「楊進發」，惟同日並無「許勝發」簽
    帳9700元之紀錄，由證人周婷婷於原審證稱：一般伊是按照
    本票寫名字，但也會照回帳的人告訴伊客戶的名字寫，伊不
    會再核對本票；附表編號4 本票金額是伊寫的，但伊當時製
    作的不是這本帳冊，這本可能是後來謄上去的，帳冊中91年
    間大部分是伊的筆跡，92年間的帳本完全沒有伊的筆跡等語
    ，及證人李嘉民於原審證稱：可能是結束營業後，把所有帳
    冊整理成1 本比較好查閱，所以本票是證人周婷婷開的，但
    帳冊非她製作等語，應可認定該帳冊上「楊進發」之姓名應
    是謄寫時「許勝發」之誤載。被告辯稱許勝發此筆簽帳金額
    ，公司已從其薪資中扣完等語，自屬有據。則縱被告未再將
    其向許勝發收取之此筆消費款繳回公司，亦難認被告有不法
    所有之意圖，即與業務侵占罪之構成要件有別。
  (三)從而，檢察官所為舉證，不足以證實被告對於附表編號4 之
    帳款有公訴意旨所指業務侵占犯行，本院復查無其他積極證
    據足認被告此部分有檢察官所指上述犯行，此部分屬不能證
    明，本應為無罪之諭知，然起訴意旨認此部分如成立犯罪，
    因與前揭論證屬實之業務侵占部分，有裁判上一罪之連續犯
    關係，爰不另為無罪之諭知，附此敘明。
據上論斷，應依刑事訴訟法第369 條第1 項前段、第364 條、第
299 條第1 項前段，刑法第2 條第1 項、第336 條第2 項，修正
前刑法第56條、第41條第1 項前段，刑法施行法第1 條之1 ，中
華民國96年罪犯減刑條例第2 條第1 項、第7 條第2 項、第9 條
，判決如主文。
本案經檢察官呂建昌到庭執行職務。
中    華    民    國    99    年    11    月    30    日
                  刑事第六庭    審判長法  官  王憲義
                                      法  官  邱永貴
                                      法  官  簡志瑩
以上正本證明與原本無異。
不得上訴。
中    華    民    國    99    年    11    月    30    日
                                      書記官  吳新貞
附錄本判決論罪科刑法條：
中華民國刑法第336條第2 項
對於業務上所持有之物，犯前條第1 項之罪者，處6 月以上5 年
以下有期徒刑，得併科3 千元以下罰金。
附表：
┌──┬────┬──────┬──────┬─────┬─────┬───────┐
│編號│客人姓名│簽帳日期    │消費地點    │簽帳金額  │本票號碼  │ 業務侵占時間 │
│    │        │            │            │（新臺幣）│          │              │
├──┼────┼──────┼──────┼─────┼─────┼───────┤
│ 1  │莊清榮  │92年10月22日│「江山美人」│4900元    │No.000984 │92年10月下旬某│
│    │        │            │            │          │          │日            │
├──┼────┼──────┼──────┼─────┼─────┼───────┤
│ 2  │許勝發  │92年8月2日  │「現代巴黎」│7300元    │No.000800 │92年9 月間某日│
├──┼────┼──────┼──────┼─────┼─────┼───────┤
│ 3  │江旻璋  │92年10月14日│「江山美人」│8500元    │No.000953 │93年5 月間某日│
├──┼────┼──────┼──────┼─────┼─────┼───────┤
│ 4  │許勝發  │92年5月12日 │「現代巴黎」│9700元    │No.43677  │不構成業務侵占│
│    │        │            │            │          │          │（已由被告薪資│
│    │        │            │            │          │          │扣抵銷帳）    │
└──┴────┴──────┴──────┴─────┴─────┴───────┘

司法院資訊處製作；財團法人民間司法改革基金會備份。
